【裁判字號】    95,交聲,703
【裁判日期】    951130
【裁判案由】    違反道路交通管理處罰條例聲明異議
【裁判全文】
臺灣臺北地方法院交通事件裁定
原處分機關  臺北市交通事件裁決所
受處分人即
聲明異議人  乙○○
上列受處分人因違反道路交通管理處罰條例案件，對於臺北市交
通事件裁決所中華民國95年6月7日所為之處分（原處分案號：
北市裁四字第裁22-1AA936649號裁決），聲明異議，本院裁定如
下：
        主  文
原處分撤銷，發回台北市交通事件裁決所。
        理  由
一、按禁止臨時停車線為紅色實現，用以指示禁止臨時停車路段
    ，道路交通標誌標線號誌設置規則條例169 條第1項、第2項
    定有明文，而汽車駕駛人在禁止臨時停車處所停車者，處新
    台幣600元以上1200 元以下罰鍰，道路交通管理處罰條例第
    56條第1項第1款亦有明文。次按違規停車，依道路交通管理
    處罰條例第7條之2規定，得記明車輛牌照號碼、車型等可資
    辨明之資料，查明汽車所有人姓名或名稱、住址後，製單逕
    行舉發處罰之。而依本件舉發當時有效施行之違反道路交通
    管理事件統一裁罰基準及處理細則第11條第1項第3款規定，
    逕行舉發者，應按已查明之資料填註車牌號碼、車輛種類、
    車主姓名及地址，並於通知單上方空白處加註逕行舉發之文
    字後，由舉發機關送達被通知人。是以處罰機關在對於未依
    規定自動繳納罰鍰，或未依規定到案聽候裁決之違反道路交
    通管理事件行為人，依上開處理細則第44 條第1項規定據基
    準表對該行為人逕行裁決時，必以該行為人業經合法收受舉
    發通知單後，無正當理由，未依該舉發通知單上所載應到案
    日期為罰鍰之繳納或到案聽候裁決時，方有適用。易言之，
    如行為人未能合法收受舉發通知單之送達，即不能認受處分
    人已經合法收受舉發通知單而逕行裁決。
二、本件異議人即受處分人乙○○所有車號AI-8681 號車，於95
    年1月26日10時20 分許，於台北市○○○路禁止臨時停車處
    所停車，為台北市停車管理處交通助理員掣單舉發（單號：
    1AA936649 號）。嗣原處分機關於95年6月7日依道路交通管
    理處罰條例第56條第1項第1款規定，裁處受處分人罰鍰新台
    幣1200元。
三、異議人雖否認有何違規行為，並辯稱伊並未於禁止臨時停車
    處所停車，惟查：異議人所有之車號AI-8681 號自用小客車
    於95年1月26日停放於台北市○○○路96巷2-2號旁邊劃設紅
    色實線禁止臨時停車處，有舉發當時採證照片3 幀附卷可稽
    ，並經本件違規舉發交通助理員甲○○於本院調查時到庭具
    結證稱：「（問：請陳述當時違規情形？）他是在光復南路
    96 巷2-2號的旁邊，紅線違規停車，我是當場看到，所以開
    罰單，我們是用照相來舉發」。是受處分人確有上開交通違
    規行為，堪以認定，其異議顯無理由，原處分機關依道路交
    通管理處罰條例第56條第1項第1款之規定裁處受處分人罰鍰
    新台幣1200元，固非無據。然交通違規案件之舉發如採逕行
    舉發，應按已查明之資料填註車牌號碼、車輛種類、車主姓
    名或名稱及地址後，由舉發機關送達被通知人，為舉發當時
    有效施行之道路交通管理事件統一裁罰標準及處理細則第11
    條第1 項所明訂，蓋為使行為人能儘速知悉違規情事，以便
    就違規情節予以查證、蒐證、或舉證，決定是否自行繳納罰
    鍰或到案說明，並提供相關證據以俾裁罰單位辨明事實，是
    以舉發通知單須業經合法送達予受處分人，受處分人無正當
    理由，未依該舉發通知單上所載應到案日期為罰鍰之繳納或
    到案聽候裁決時，主管機關方得逕行裁決。惟經本院函詢舉
    發單位台北市停車管理處結果，上開舉發單並無交投及出口
    記錄，有台北市停車管理處95年10月24日北市停四字第
    09536076100 號函附資料在卷可稽，是尚難認定上開舉發單
    已合法送達予異議人，異議人自無從依通知單所示應到案日
    期前，至原處分機關聽候裁決。原處分機關漏未審酌上開送
    達情況逕予裁決最高額罰鍰，即有未恰，本件受處分人異議
    雖無理由，惟原處分既有不當，自應由本院予以撤銷，發回
    原處分機關依相關程序處理，以資適法。
據上論斷，應依道路交通案件處理辦法第20條，裁定如主文。
中    華    民    國    95    年    11    月    30    日
              臺灣臺北地方法院交通法庭法  官  趙子榮
以上正本證明與原本無異。
如不服本裁定，應於送達後5日內，向本院提出抗告狀。
                                      書記官   陳怡君
中    華    民    國    95    年    11    月    30    日


司法院資訊處製作；財團法人民間司法改革基金會備份。
